最　高　行　政　法　院　裁　定　　　　　　　　　　　九十一年度裁字第二四號
　　聲　請　人　邦勇企業有限公司
　　代　表　人　甲○○
右聲請人因虛報進口貨物事件，對於本院中華民國九十年三月八日九十年度裁字第一
二六號裁定，聲請再審。本院裁定如左：
　　主  文
再審之聲請駁回。
再審訴訟費用由聲請人負擔。
　　理  由
按行政訴訟法第二百七十三條第一項第一款（修正前行政訴訟法第二十八條第一款）
所謂適用法規顯有錯誤，係指原裁判適用之法規與該案應適用之現行法規相違背，或
與解釋判例有所牴觸者而言，至於法律上見解之歧異，聲請人對之縱有爭執，要難謂
為適用法規錯誤，而據為再審理由。又同法條第一項第十三款（即修正前第十款）所
謂發現未經斟酌之重要證物者，係指該項證物在前此訴訟程序中即已存在，而當事人
不知其存在或不能予以使用，現始發現或得予使用者而言，並以如經斟酌可受較有利
益之裁判者為限。又同法條第一項第十款（修正前第八款）規定之證人、鑑定人或通
譯就為判決基礎之證言、鑑定或通譯為虛偽陳述者，必須該證人、鑑定人或通譯受宣
告有罪之判決已經確定者，始得提起再審之訴。迭據本院著有判例。本件聲請人前因
虛報進口貨物事件提起行政訴訟，經本院八十六年度裁字第七號裁定駁回後，曾先後
多次聲請再審，均經本院裁定駁回在案。茲聲請人復對本院最近一次即九十年度裁字
第一二六號裁定（下稱原裁定）有上開再審事由而聲請再審。經核原裁定駁回再審聲
請之理由略謂：「按行政訴訟之當事人，對於本院之裁定，聲請再審，經駁回後，不
得復以同一原因事實，又對駁回再審聲請所為裁定，更行聲請再審，本院四十六年度
裁定第四十一號著有判例。本件聲請人前因虛報進口貨物事件，提起行政訴訟，經本
院八十六年裁字第七號裁定駁回其訴後，聲請人先後多次聲請再審，以其不合法定再
審要件，分別裁定駁回。茲聲請人復對本院九十年裁字第一二六號裁定聲請再審，核
其狀述理由要旨無非謂：原判決及歷次裁定所據為裁判基礎事實之外交部駐比利時代
表處八十二年十月二十八日比利字第五六四號函為虛偽陳述云云。惟查上開事由，
業經聲請人於前茲各次訴訟程序中提出主張，而為本院不採，茲聲請人復以同一原因
事實對於本院最近一次之裁定，聲請再審，揆諸首揭判例意旨，難謂合法。況聲請人
所主張之事實，核與行政訴訟法第二百七十三條各款情形無一相符，聲請人顯無法定
再審事由，而聲請再審，自非法之所許，仍應予駁回。」云云。查原裁定依據上述理
由裁定駁回聲請人在前程序再審之聲請，其所適用之法規與該案應適用之現行法規並
不相違背，亦無與解釋、判例有所牴觸之情形，聲請人對於法規之適用縱有不同之意
見，核係其主觀見解歧異之問題，並非原裁定適用法規顯有錯誤，而得據為再審之事
由。復查監察院之調查意見，固可作為審理案件之參考，但究非證物，且聲請人已於
前再審程序提出主張，而為原裁定所不採，茲聲請人又提出該監察院調查意見書主張
發見未經斟酌之重要證物，而聲請再審，亦難謂合法。又查外交部駐比利時代表處之
查證函，雖經監察院調查有查價不實之處，但並無任何人因此為有罪之宣告而判決確
定，聲請人援引行政訴訟法第二百七十三條第一項第十款規定事由聲請再審，亦嫌無
據。綜上所述，聲請人顯無再審理由而聲請再審，其再審之聲請應予駁回。
據上論結，本件再審之聲請為無理由，爰依行政訴訟法施行法第二條、行政訴訟法第
二百八十三條、第二百七十八條第二項、第一百零四條、民事訴訟法第九十五條、第
七十八條，裁定如主文。
中　　華　　民　　國　　九十一　　　年　　　一　　　　月　　　十一　　　日
                    最 高 行 政 法 院  第 三 庭
                                審 判 長 法  官　　　曾　隆　興
                                         法  官      吳  錦  龍
                                         法  官　　　徐　樹　海
                                         法  官　　　鄭　淑　貞
                                         法  官　　　林　家　惠
右  正  本  證  明  與  原  本  無  異
　　　　　　　　　　　　　　　　　　　　 法院書記官　王  福  瀛
中　　華　　民　　國　　九十一　　　年　　　一　　　　月　　　十一　　　日
